【裁判字號】    97,訴,89
【裁判日期】    970502
【裁判案由】    偽造文書等
【裁判全文】
臺灣士林地方法院刑事判決                97年度訴字第89號
公  訴  人  臺灣士林地方法院檢察署檢察官
被      告  甲○○
上列被告因偽造文書等案件，經檢察官提起公訴（96年度偵字第
14277 號），被告於本院準備程序中就被訴之事實為有罪之陳述
，經本院合議庭裁定改由獨任法官依簡式審判程序審理並判決如
下：
    主  文
甲○○行使偽造私文書，足以生損害於他人，處有期徒刑貳月，
如易科罰金以新臺幣壹仟元折算壹日。減為有期徒刑壹月，如易
科罰金以新臺幣壹仟元折算壹日。緩刑貳年，緩刑期間付保護管
束，並應向中華民國癌友新生命協會或臺北縣汐止市長安社區發
展協會提供肆拾小時之義務勞動。
偽造之臺灣大哥大行動通信網路業務服務申請書上之「乙○○」
名義署押壹枚沒收。
    事  實
一、甲○○意圖為自己不法之所有，於民國96年1月23 日某時，
    在臺北縣汐止市○○路86巷15號其擔任保全之新生活社區大
    樓管理室內，在「臺灣大哥大行動通信網路業務服務申請書
    」之申請人簽章欄上偽簽乙○○署名後，將該偽造之申請書
    連同其以不詳方式取得之乙○○身分證影本，一併交由不知
    情之宏盛通訊行業務員羅育潔代為申辦行動電話門號而行使
    之。羅育潔因而陷於錯誤，誤認乙○○有意申辦行動電話門
    號，而交付0000000000號SIM卡及行動電話1支予甲○○，足
    以生損害於乙○○、宏盛通訊行及臺灣大哥大股份有限公司
    （下稱臺灣大哥大公司）對於行動電話申辦業務之管理正確
    性。嗣因該門號之電信費用未繳，經臺灣大哥大公司去函乙
    ○○催繳，始循線查悉上情。
二、案經臺北市政府警察局北投分局報告臺灣士林地方法院檢察
    署檢察官偵查起訴。
    理  由
一、本件被告甲○○所犯刑法第216條、第210條、第339條第1項
    之罪，非死刑、無期徒刑或最輕本刑有期徒刑三年以上之罪
    ，亦非高等法院管轄第一審案件，且於準備程序進行中，被
    告先就被訴事實為有罪之陳述，經告知被告簡式審判程序之
    旨，並聽取檢察官、被告之意見後，本院合議庭裁定由受命
    法官進行簡式審判程序，是本件之證據調查，依刑事訴訟法
    第273條之2規定，不受同法第159條第1項、第161條之2、第
    161條之3、第163條之1及第164條至第170條規定之限制，合
    先敘明。
二、上揭犯罪事實，業據被告甲○○於本院審理時坦認不諱，核
    與證人即被害人乙○○於警詢、證人羅育潔於警詢、偵查中
    之證述相符，並有黏貼乙○○身分證影本之臺灣大哥大行動
    通信業務服務申請書影本1份、臺灣大哥大資料查詢表單1紙
    分別附於偵查卷第8頁、第35 頁可稽，事證明確，被告犯行
    堪以認定，應依法論科。
三、核被告所為，係犯刑法第216條、第210條之行使偽造私文書
    罪及刑法第339條第1項之詐欺取財罪。被告利用不知情之通
    訊行業務員行使偽造私文書，為間接正犯。又被告偽造署押
    之行為，為偽造私文書之部分行為，且其偽造私文書後進而
    持以行使，偽造之低度行為應為行使之高度行為所吸收，均
    不另論罪。再被告行使偽造私文書之行為，同時使他人陷於
    錯誤而交付財物，係一行為觸犯數罪名，為想像競合犯，應
    依刑法第55條之規定，從一重之行使偽造私文書罪處斷。爰
    審酌被告犯罪之動機、目的、手段、品行、智識程度、犯罪
    致生之損害及犯後坦承錯誤，顯有悔意等一切情狀，量處如
    主文所示之刑，並諭知易科罰金之折算標準。又被告係於96
    年4 月24日以前犯本罪，合於減刑條件，應依中華民國96
    年罪犯減刑條例第2 條第1 項第3 款之規定減其宣告刑二分
    之一，並諭知易科罰金之折算標準。又被告未曾因故意犯罪
    受有期徒刑以上刑之宣告，有臺灣高等法院被告前案紀錄表
    1 份在卷可稽，此次因一時失慮偶罹刑典，業已坦承犯行，
    深具悔意，經此教訓，應知所警惕信無再犯之虞，本院因認
    所宣告之刑，以暫不執行為適當，爰依刑法第74條第1 項第
    1 款之規定宣告緩刑2 年，緩刑期間付保護管束，並應向中
    華民國癌友新生命協會或臺北縣汐止市長安社區發展協會提
    供40小時之義務勞動，以啟自新。又若被告不履行此一負擔
    ，且情節重大足認原宣告之緩刑難收預期效果，而有執行刑
    罰之必要者，依刑法第75條之1 第1 項第4 款之規定，得撤
    銷其緩刑宣告，附此敘明。偽造之臺灣大哥大行動通信網路
    業務服務申請書上之「乙○○」名義署押1 枚，應依刑法第
    219 條之規定宣告沒收。
據上論斷，應依刑事訴訟法第273條之1第1項、第299條第1 項前
段，刑法第216條、第210條、第339條第1項、第55條、第41條第
1項前段、第74條第1項第1款、第2項第5款、第93條第1項第2 款
、第219條，刑法施行法第1條之1，中華民國96 年罪犯減刑條例
第2條第1項第3款、第7條、第9條，判決如主文。
本案經檢察官翁偉倫到庭執行職務
中    華    民    國    97    年    5     月    2     日
                  刑事第一庭法  官  賴邦元
以上正本證明與原本無異。
如不服本判決，應於收受送達後10日內向本院提出上訴書狀，其
未敘述上訴理由者，應於上訴期間屆滿後20日內向本院補提理由
書狀（均須按他造當事人之人數附繕本）。
                            書記官  游育慈
中    華    民    國    97    年    5     月    2     日
附錄本案論罪科刑法條之依據：
刑法第210條
（偽告、變造私文書罪）
偽造、變造私文書，足以生損害於公眾或他人者，處5 年以下有
期徒刑。
刑法第216條
（行使偽造變造或登載不實之文書罪）
行使第210 條至第215 條之文書者，依偽造、變造文書或登載不
實事項或使登載不實事項之規定處斷。
刑法第339條
（普通詐欺罪）
意圖為自己或第三人不法之所有，以詐術使人將本人或第三人之
物交付者，處5年以下有期徒刑、拘役或科或併科1000 元以下罰
金。
以前項方法得財產上不法之利益或使第三人得之者，亦同。
前2 項之未遂犯罰之。


司法院資訊處製作；財團法人民間司法改革基金會備份。
